【裁判字號】    98,審國小上,1
【裁判日期】    980415
【裁判案由】    國家賠償
【裁判全文】
臺灣臺北地方法院民事判決           98年度審國小上字第1號
上  訴  人  甲○○
上列當事人間請求國家賠償事件，上訴人對於民國98年2月3日本
院臺北簡易庭97年度北國小字第14號第一審小額程序民事判決提
起上訴，本院判決如下：
    主  文
上訴駁回。
第二審訴訟費用新臺幣壹仟伍佰元由上訴人負擔。
    理  由
一、按對於小額程序之第一審裁判，得上訴或抗告於管轄之地方
    法院，然非以其違背法令為理由，不得為之，民事訴訟法第
    436條之24第1項、第2項定有明文。而上訴狀應記載上訴理
    由，表明下列各款事項：一、原判決所違背之法令及其具體
    內容。二、依訴訟資料可認為原判決有違背法令之具體事實
    ，民事訴訟法436條之25亦有明定。又按小額訴訟之第二審
    法院認上訴為無理由者，應為駁回之判決；如依上訴意旨足
    認上訴為無理由者，得不經言詞辯論為之；此為民事訴訟法
    第436條之32第2項準用第449條第1項，及同法第436條之29
    第2款所明定。
二、上訴意旨略以：上訴人於原審起訴狀被告臺北市政府警察局
    萬華分局局長，即台北市警察局萬華分局法定代理人；分局
    長縮寫。狀中指明職稱是為單位代理人，非為私自的個人。
    依民事訴訟法第249條規定原告之訴可以補正者，審判長應
    定期間先命補正，證物附件國家賠償申請書覆函中明白要求
    賠償單位為台北市政府警察局的國家賠償案件，非為私人行
    為的請求賠償。本案經由檢察署不起訴處分（96年度他字第
    3314號）（96年度偵字第5174號）無法令人甘服，警察職權
    行使法第29、30條利害關係人因警察行使職權有不當情事，
    人民得依法請求損害賠償，國家應負損害賠償責任。本件為
    程序判決，未獲補正，因而時效無法重新起訴，盼以上訴獲
    得正義及補償冤獄賠償金新臺幣（下同）5,000元、精神上
    損害賠償30,000元云云。
三、上訴人主張其於原審起訴狀被告臺北市政府警察局萬華分局
    局長，即台北市警察局萬華分局法定代理人；分局長縮寫。
    起訴狀中指明職稱是為單位代理人，非為私自的個人，依民
    事訴訟法第249條規定原審應定期命補正云云。惟查，上訴
    人於原審起訴狀中確係載明被告為「台北市警察局萬華分局
    局長」，依其文義並非以行政機關為被告，原審以上訴人未
    以行政機關為被告，與國家賠償法第9條第1項應以該公務員
    所屬機關為被告之規定不符，其訴顯無理由判決駁回，於法
    洵無違誤。且原審判決係認定上訴人於原審之訴顯無理由，
    依民事訴訟法249條第2項判決駁回，非認起訴程序有不合法
    情形，自無從依民事訴訟法第249條第1項規定命上訴人補正
    ，上訴人執此指摘原審判決違法，即非有據。上訴意旨指摘
    原判決不當，聲明廢棄改判，為無理由，爰不經言詞辯論，
    判決駁回其上訴。
四、上訴人應負擔之第二審訴訟費用額確定為1,500元。
五、據上論結，本件上訴為無理由。依民事訴訟法第436條之29
    第2款、第436條之32第1項、第2項、第436條之19第1項、第
    449條第1項、第78條，判決如主文。
中    華    民    國    98    年    4    月    15    日
                  民事第六庭    審判長  劉坤典
                                法  官  傅中樂
                                法  官  張松鈞
以上正本係照原本作成。
本判決不得上訴。
中    華    民    國    98    年    4    月    15    日
                                書記官  賴敏慧


司法院資訊處製作；財團法人民間司法改革基金會備份。
